臺灣宜蘭地方法院交通法庭裁定　　　　　　　　　　　　九十三年度交聲更字第七號
　　移
　　異　議　人　　甲○○　男　.
右列異議人即受處分人因違反道路交通管理處罰條例案件，對於交通部公路總局臺北
區監理所宜蘭監理站中華民國九十三年二月二十七日所為之處分（原處分案號：宜監
字第裁四三—Ｑ00000000號）聲明異議，經本院於九十三年五月十二日以九
十三年度交聲字第四六號裁定後，異議人提起抗告，經臺灣高等法院於九十三年八月
二日以九十三年度交抗字第四九四號裁定撤銷原裁定發回本院，本院更為裁定如左：
    主  文
異議駁回。
    理  由
一、按汽（機）車駕駛人飲用酒類或其他類似物後其吐氣所含酒精濃度超過每公升零
    點二五毫克或血液中酒精濃度超過百分之零點零五以上者，不得駕車，道路交通
    安全規則第一百十四條第二款有明文規定；又汽（機）車駕駛人，駕駛汽（機）
    車經測試檢定酒精濃度超過規定標準者，處新臺幣（下同）一萬五千元以上六萬
    元以下罰鍰，並當場移置保管其車輛及吊扣其駕駛執照一年，道路交通管理處罰
    條例第三十五條第一項第一款亦有明文。
二、本件異議人即受處分人甲○○於民國九十一年八月十六日凌晨三時三十分許，在
    宜蘭縣宜蘭市○○路○○路口，因駕駛車號ＫＳ—七０六號營業用曳引車，經宜
    蘭縣警察局宜蘭分局延平派出所員警連燦龍測試檢定其呼氣所含酒精濃度值達每
    公升零點六五毫克，以受處分人有違反前揭道路交通管理處罰條例第三十五條第
    一項第一款規定之行為當場掣單舉發，經將舉發通知單送達於受處分人後，受處
    分人未於舉發通知單上所載之應到案日期前向原處分機關提出申訴，原處分機關
    乃認受處分人有前開違規行為，依道路交通管理處罰條例第三十五條第一項第一
    款及違反道路交通管理事件統一裁罰標準表之規定，於九十三年二月二十七日以
    宜監裁字第四三—Ｑ00000000號裁決書裁處受處分人罰鍰五萬二千五百
    元元，並吊扣駕駛執照十二個月。
三、受處分人甲○○聲明異議意旨固不否認於前揭時地為警攔檢測試呼氣所含酒精濃
    度結果達每公升零點六五毫克，惟矢口否認有酒後駕車之違規行為，辯稱略以：
    伊於九十一年八月十六日凌晨零時三十分許，駕駛ＫＳ—七０六號營業用曳引車
    行經宜蘭縣宜蘭市○○路與校舍路口時，因車輛故障，被迫停在路邊休息，時值
    半夜，無法覓得廠商前來修理，故電召同事李德昌前來修理，因故障輕微，旋即
    修妥，因友人家住五結，往來需一段時間，故伊徒步至七張路路邊攤宵夜飲酒，
    俟友人到達該處時，伊已經喝醉，並告知友人伊喝醉酒無法開車，遂請友人將伊
    載回停車處，伊下車後就在路邊睡覺，待酒醒後再開車，詎料睡至凌晨三時三十
    分許，經人報警為值勤員警連燦龍喚醒帶回警局製作筆錄，並以酒測值達每公升
    零點六五毫克掣單舉發，並經檢察官提起公訴，但事實上伊當時是在睡覺，並未
    駕駛交通工具，伊並沒有酒後駕車之違規行為云云。
四、經查：受處分人甲○○於前揭時地酒後駕車之違規行為，業據證人即本件舉發員
    警連燦龍於本院調查中結證稱：「我們根據民眾報案到現場的時候，車子是發動
    的狀況，而且車子停在紅綠燈號誌底下，是在車道上，異議人在車外十幾公尺的
    屋簷下睡覺，異議人（即受處分人）已經喝醉了，我們的筆錄有問異議人（即受
    處分人）喝酒的情形，他說是在別的地方喝酒，不勝酒力才停在那邊下車休息，
    本案刑事的部分有移送公共危險，當時因為車子還在發動，所以我們請同分局的
    員警把車子開回派出所，異議人（即受處分人）確實有承認當時他是因為喝醉酒
    ，開到那裡沒有辦法開，才停下車來睡覺。異議人（即受處分人）說他在七張路
    的市場路邊攤喝酒，而七張路那裡並沒有市○○路邊攤，異議人（即受處分人）
    不可能在那裡喝酒」等語綦詳（見本院九十三年十二月十日訊問筆錄），並有酒
    精濃度觀察測試紙影本一紙附卷可稽。受處分人雖於本院調查中舉出證人李德昌
    得以證明其無酒後駕車之行為。然受處分人本件酒後駕車之行為，因涉犯刑法第
    一百八十五條之三之公共危險罪嫌，業經宜蘭縣警察局宜蘭分局報請臺灣宜蘭地
    方法院檢查署檢察官於九十一年九月十九日以九十一年度偵字第二三四０號聲請
    簡易判決處刑，並經本院宜蘭簡易庭於九十一年十月二十五日以九十一年度宜交
    簡字第一四五號判處拘役五十日。嗣雖經受處分人提出上訴，然本院二審合議庭
    於訊問證人李德昌及連燦龍後，仍認受處分人上訴無理由，而於九十二年五月十
    四日以九十一年度交簡上字第九號判決上訴駁回，此有該起訴書及判決書各一件
    存卷供參，並經本院依職權調閱該案卷宗全卷核閱屬實，該案受處分人並已執行
    完畢。而參諸證人李德昌於該案審理中先結證稱：「我不會修理車子」等語，復
    改稱：「他打電話給我說他的車子停在東港路那裡，他是用行動電話打給我的，
    我去現場修理車子，我沒有遇到他」等語（見本院九十一年度交簡上字第九號案
    件九十二年四月三十日審理筆錄），可知證人李德昌供述前後矛盾，其證詞未足
    可採，本院認無再次傳喚之必要。堪信受處分人辯稱伊在路旁睡覺並未酒後駕車
    云云，應為卸責之詞。是本件受處分人酒後駕車之違規行為，已可認定。
五、綜上所述，受處分人為汽車駕駛人，其駕駛小型車經測試檢定其吐氣所含酒精濃
    度已達每公升零點六五毫克，確有酒後駕車之違規行為。從而，原處分機關依前
    揭道路交通管理處罰條例第三十五條第一項第一款及違反道路交通管理事件統一
    裁罰標準表之規定，裁處異議人罰鍰五萬二千五百元，並吊扣駕駛執照十二個月
    ，核無違誤。本件受處分人之異議為無理由，爰將其異議駁回。
據上論斷，應依道路交通案件處理辦法第十九條，裁定如主文。
中　　　華　　　民　　　國　　九十三　　年　　 十二 　　月　　二十三　　日
                                      臺灣宜蘭地方法院交通法庭
                                          法　官  郭  顏  毓
右正本證明與原本無異。
如不服本裁定，應於送達後五日內，向本院提出抗告狀（應附繕本）。
                                          書記官  莊  淑  茹
中　　　華　　　民　　　國　　九十三　　年　　 十二 　　月　　二十四　　日
